---
title: "HCC"
description: |
  Ulusal 2019 .
author:
  - name: Burcu Saka 
    url: 
    affiliation: MD Pathologist
    affiliation_url: 
date: "`r Sys.Date()`"
header-includes:
- \usepackage{pdflscape}
- \newcommand{\blandscape}{\begin{landscape}}
- \newcommand{\elandscape}{\end{landscape}}
output: 
  pdf_document: 
    fig_caption: yes
    highlight: kate
    number_sections: yes
    toc: yes
    latex_engine: lualatex
    toc_depth: 5
  redoc::redoc:
    highlight_outputs: TRUE
    margins: 1 
    line_numbers: FALSE 
  distill::distill_article:
    toc: true
---


```{r setup, include=FALSE}
knitr::opts_chunk$set(echo = FALSE, comment = NA)
```


```{r load library}
source("R/loadLibrary.R")
```



# Dominant Nodüle Göre



```{r import data, include=FALSE}
dominantHCC <- read_excel("data/2019 ulusal hcc_SERDARA GİDEN.xlsx", 
    sheet = "sadece dominant nodüle göre ", 
    col_types = c("text", "numeric", "text", 
        "numeric", "skip", "skip", "numeric", 
        "text", "text", "text", "text", "text", 
        "text", "text", "date", "date", "date", 
        "date", "text", "text", "text", "text", 
        "numeric", "text", "text", "text", 
        "text", "numeric", "numeric", "numeric", 
        "numeric", "numeric", "numeric", 
        "numeric", "numeric", "numeric", 
        "numeric", "numeric", "numeric", 
        "numeric", "numeric", "numeric", 
        "numeric", "numeric", "numeric", "numeric", "numeric"))
# View(dominantHCC)

```


```{r clean names remove empty}
dominantHCC <- janitor::clean_names(dominantHCC) %>% 
  janitor::remove_empty(c("rows", "cols"))
```


```{r recode variables}
## Recoding dominantHCC$bx_tipi_eksplant_3_lobektomi_2_segmentektomi_1 into dominantHCC$bxTipi
dominantHCC$bxTipi <- recode(dominantHCC$bx_tipi_eksplant_3_lobektomi_2_segmentektomi_1,
               "3" = "explant",
               "1" = "segmentektomi",
               "2" = "lobektomi")
dominantHCC$bxTipi <- factor(dominantHCC$bxTipi)

## Reordering dominantHCC$bxTipi
dominantHCC$bxTipi <- factor(dominantHCC$bxTipi, levels=c("segmentektomi", "lobektomi", "explant"))


## Recoding dominantHCC$cinsiyet_erkek_1_kadin_2 into dominantHCC$cinsiyet
dominantHCC$cinsiyet <- recode(dominantHCC$cinsiyet_erkek_1_kadin_2,
               "1" = "Erkek",
               "2" = "Kadin")
dominantHCC$cinsiyet <- factor(dominantHCC$cinsiyet)

## Reordering dominantHCC$cinsiyet
dominantHCC$cinsiyet <- factor(dominantHCC$cinsiyet, levels=c("Kadin", "Erkek"))


## Recoding dominantHCC$altta_yatan_kc_hastaligi_allkol_1_nash_2_hbv_3_hcv_4_diger_5_birden_cok_neden_6_kriptojenik_7 into dominantHCC$KaracigerHastaligi
dominantHCC$KaracigerHastaligi <- recode(dominantHCC$altta_yatan_kc_hastaligi_allkol_1_nash_2_hbv_3_hcv_4_diger_5_birden_cok_neden_6_kriptojenik_7,
               "3" = "HBV",
               "1" = "Alkol",
               "6" = "BirdenCok",
               "4" = "HCV",
               "na" = NA_character_,
               "7" = "Kriptojenik",
               "5" = "Diger")
dominantHCC$KaracigerHastaligi <- factor(dominantHCC$KaracigerHastaligi)

## Reordering dominantHCC$KaracigerHastaligi
dominantHCC$KaracigerHastaligi <- factor(dominantHCC$KaracigerHastaligi, levels=c("Alkol", "HBV", "HCV", "Diger", "BirdenCok", "Kriptojenik"))

## Recoding dominantHCC$insidental_tumor_1_insidental_degil_2 into dominantHCC$insidental
dominantHCC$insidental <- recode(dominantHCC$insidental_tumor_1_insidental_degil_2,
               "1" = "insidental",
               "2" = "degil")
dominantHCC$insidental <- factor(dominantHCC$insidental)

## Reordering dominantHCC$insidental
dominantHCC$insidental <- factor(dominantHCC$insidental, levels=c("insidental", "degil"))


dominantHCC <- dominantHCC %>% 
  mutate(
    AFP = case_when(
      afp_normal_0_yuksek_1 == 0 ~ "Normal",
      afp_normal_0_yuksek_1 == "na" ~ NA_character_ ,
      afp_normal_0_yuksek_1 == "NA" ~ NA_character_ ,
      is.na(afp_normal_0_yuksek_1) ~ NA_character_ ,
      TRUE ~ "Yüksek"
    )
  )

# table(dominantHCC$afp_normal_0_yuksek_1, dominantHCC$AFP)

## Reordering dominantHCC$AFP
dominantHCC$AFP <- factor(dominantHCC$AFP, levels=c("Normal", "Yüksek"))



dominantHCC <- dominantHCC %>% 
  mutate(
    CEA = case_when(
      cea_normal_0_yuksek_degeri == 0 ~ "Normal",
      cea_normal_0_yuksek_degeri == "na" ~ NA_character_ ,
      cea_normal_0_yuksek_degeri == "NA" ~ NA_character_ ,
      is.na(cea_normal_0_yuksek_degeri) ~ NA_character_ ,
      TRUE ~ "Yüksek"
    )
  )

# table(dominantHCC$cea_normal_0_yuksek_degeri, dominantHCC$CEA)

## Reordering dominantHCC$CEA
dominantHCC$CEA <- factor(dominantHCC$CEA, levels=c("Normal", "Yüksek"))



dominantHCC <- dominantHCC %>% 
  mutate(
    CA_19_9 = case_when(
      ca_19_9_normal_o_yuksek_degeri == 0 ~ "Normal",
      ca_19_9_normal_o_yuksek_degeri == "<2" ~ "Normal",
      ca_19_9_normal_o_yuksek_degeri == "na" ~ NA_character_ ,
      ca_19_9_normal_o_yuksek_degeri == "NA" ~ NA_character_ ,
      is.na(ca_19_9_normal_o_yuksek_degeri) ~ NA_character_ ,
      TRUE ~ "Yüksek"
    )
  )

# table(dominantHCC$ca_19_9_normal_o_yuksek_degeri, dominantHCC$CA_19_9)

## Reordering dominantHCC$CEA
dominantHCC$CEA <- factor(dominantHCC$CEA, levels=c("Normal", "Yüksek"))


## Recoding dominantHCC$cevre_kc_ileri_evre_fibrozis_2_degilse_1 into dominantHCC$Fibrozis
dominantHCC$Fibrozis <- recode(dominantHCC$cevre_kc_ileri_evre_fibrozis_2_degilse_1,
               "2" = "ileriderece",
               "1" = "yok")
dominantHCC$Fibrozis <- factor(dominantHCC$Fibrozis)


## Reordering dominantHCC$Fibrozis
dominantHCC$Fibrozis <- factor(dominantHCC$Fibrozis, levels=c("yok", "ileriderece"))


## Recoding dominantHCC$pni_yok_0_var_1 into dominantHCC$PNI
dominantHCC$PNI <- recode(dominantHCC$pni_yok_0_var_1,
               "0" = "Yok",
               "1" = "Var")
dominantHCC$PNI <- factor(dominantHCC$PNI)

## Reordering dominantHCC$PNI
dominantHCC$PNI <- factor(dominantHCC$PNI, levels=c("Yok", "Var"))


## Recoding dominantHCC$cs_negatif_0_pozitif_1 into dominantHCC$CerrahiSinir
dominantHCC$CerrahiSinir <- recode(dominantHCC$cs_negatif_0_pozitif_1,
               "0" = "Negatif",
               "1" = "Pozitif")
dominantHCC$CerrahiSinir <- factor(dominantHCC$CerrahiSinir)


## Reordering dominantHCC$CerrahiSinir
dominantHCC$CerrahiSinir <- factor(dominantHCC$CerrahiSinir, levels=c("Negatif", "Pozitif"))


## Odak Sayısı

dominantHCC$OdakSayisi <- as.numeric(
  as.character(
    dominantHCC$odak_sayisi_1_2_3_4_5_6_5_ten_cok
  )
)



## Recoding dominantHCC$makro_vi_yok_0_mevcut_1 into dominantHCC$makroVI
dominantHCC$makroVI <- recode(dominantHCC$makro_vi_yok_0_mevcut_1,
               "0" = "Yok",
               "na" = NA_character_,
               "1" = "Var")
dominantHCC$makroVI <- factor(dominantHCC$makroVI)

## Reordering dominantHCC$makroVI
dominantHCC$makroVI <- factor(dominantHCC$makroVI, levels=c("Yok", "Var"))


## Recoding dominantHCC$mikro_vi_yok_0_mevcut_1 into dominantHCC$mikroVI
dominantHCC$mikroVI <- recode(dominantHCC$mikro_vi_yok_0_mevcut_1,
               "1" = "Var",
               "0" = "Yok")
dominantHCC$mikroVI <- factor(dominantHCC$mikroVI)

## Reordering dominantHCC$mikroVI
dominantHCC$mikroVI <- factor(dominantHCC$mikroVI, levels=c("Yok", "Var"))



## Recoding dominantHCC$pt into dominantHCC$Stage_pT
dominantHCC$Stage_pT <- factor(dominantHCC$pt)

## Reordering dominantHCC$Stage_pT
dominantHCC$Stage_pT <- factor(dominantHCC$Stage_pT, levels=c("1a", "1b", "2", "3", "4"))



## Recoding dominantHCC$dominantnodul_yerlesim_sag_lo_b_1_sol_lob_2 into dominantHCC$DominantNodulYerlesim
dominantHCC$DominantNodulYerlesim <- recode(dominantHCC$dominantnodul_yerlesim_sag_lo_b_1_sol_lob_2,
               "1" = "Sag",
               "na" = NA_character_,
               "2" = "Sol")
dominantHCC$DominantNodulYerlesim <- factor(dominantHCC$DominantNodulYerlesim)


## Tümör Çapı

dominantHCC$TumorCap_cm <- as.numeric(
  as.character(
    dominantHCC$tumor_capi_cm
  )
)


## Recoding dominantHCC$overall_tip_konvansiyonel_1_steatohep_2_clear_3 into dominantHCC$TumorTipi
dominantHCC$TumorTipi <- recode(dominantHCC$overall_tip_konvansiyonel_1_steatohep_2_clear_3,
               "1" = "Konvansiyonel",
               "3" = "Clear",
               "2" = "Steatohep")
dominantHCC$TumorTipi <- factor(dominantHCC$TumorTipi)

## Reordering dominantHCC$TumorTipi
dominantHCC$TumorTipi <- factor(dominantHCC$TumorTipi, levels=c("Konvansiyonel", "Steatohep", "Clear"))


##
dominantHCC$KonvansiyonelPercent <- as.numeric(
  as.character(
    dominantHCC$histolojik_subtip_konvansiyonel_percent_si
  )
)


##
dominantHCC$SteatoHepPercent <- as.numeric(
  as.character(
    dominantHCC$histolojik_subtip_sh_percent_si
  )
)

##
dominantHCC$ClearPercent <- as.numeric(
  as.character(
    dominantHCC$histolojik_subtip_clear_percent_si
  )
)

##
dominantHCC$SarkomatoidPercent <- as.numeric(
  as.character(
    dominantHCC$histolojik_subtip_sarkomatoid_percent_si
  )
)


##
dominantHCC$grade <- as.factor(
  as.character(
    dominantHCC$derecesi
  )
)

## Reordering dominantHCC$grade
dominantHCC$grade <- factor(dominantHCC$grade, levels=c("1", "2", "3", "4"))


## Recoding dominantHCC$nukleer_pleomorfizm_hafif_1_orta_2_belirgin_3 into dominantHCC$nukleerPleomorfizm
dominantHCC$nukleerPleomorfizm <- recode(dominantHCC$nukleer_pleomorfizm_hafif_1_orta_2_belirgin_3,
               "1" = "hafif",
               "2" = "orta",
               "3" = "belirgin"
               )
dominantHCC$nukleerPleomorfizm <- factor(dominantHCC$nukleerPleomorfizm)

## Reordering dominantHCC$nukleerPleomorfizm
dominantHCC$nukleerPleomorfizm <- factor(dominantHCC$nukleerPleomorfizm, levels=c("hafif", "orta", "belirgin"))


## Recoding dominantHCC$nukleol_belirginligi_1o_lukta_asikar_2_10_lukta_belirsiz_ve_40_likta_asikar_1_40_likta_kucuk_ya_da_yok_0 into dominantHCC$NukleolBelirginligi
dominantHCC$NukleolBelirginligi <- recode(dominantHCC$nukleol_belirginligi_1o_lukta_asikar_2_10_lukta_belirsiz_ve_40_likta_asikar_1_40_likta_kucuk_ya_da_yok_0,
               "2" = "x10_belirgin",
               "0" = "x40_KucukYok",
               "1" = "x10_belirsiz_x40_belirgin")
dominantHCC$NukleolBelirginligi <- factor(dominantHCC$NukleolBelirginligi)


## Reordering dominantHCC$NukleolBelirginligi
dominantHCC$NukleolBelirginligi <- factor(dominantHCC$NukleolBelirginligi, levels=c("x40_KucukYok", "x10_belirsiz_x40_belirgin", "x10_belirgin"))


##
dominantHCC$Mitoz10BBA <- as.numeric(
  as.character(
    dominantHCC$mitoz_10_bba
  )
)

##
dominantHCC$BPincetrabekuler <- as.numeric(
  as.character(
    dominantHCC$buyume_paterni_ince_trabekuler
  )
)


##
dominantHCC$BuyumePaterniMakrotrabekuler <- as.numeric(
  as.character(
    dominantHCC$buyume_paterni_makrotrabekuler
  )
)


##
dominantHCC$BuyumePaterniAsiner <- as.numeric(
  as.character(
    dominantHCC$buyume_paterni_asiner
  )
)


##
dominantHCC$BuyumePaterniSolid <- as.numeric(
  as.character(
    dominantHCC$buyume_paterni_solid
  )
)



## Recoding dominantHCC$intratumoral_inflamasyon_yok_0_minimal_1_orta_belirgin_2 into dominantHCC$intratumoralInflamasyon
dominantHCC$intratumoralInflamasyon <- recode(dominantHCC$intratumoral_inflamasyon_yok_0_minimal_1_orta_belirgin_2,
               "0" = "Yok",
               "1" = "Minimal",
               "2" = "OrtaBelirgin")
dominantHCC$intratumoralInflamasyon <- factor(dominantHCC$intratumoralInflamasyon)


## Reordering dominantHCC$intratumoralInflamasyon
dominantHCC$intratumoralInflamasyon <- factor(dominantHCC$intratumoralInflamasyon, levels=c("Yok", "Minimal", "OrtaBelirgin"))

## Recoding dominantHCC$tm_dev_hc_yok_0_seyrek_var_1_seyrekten_cok_2 into dominantHCC$TumorDevHucre
dominantHCC$TumorDevHucre <- recode(dominantHCC$tm_dev_hc_yok_0_seyrek_var_1_seyrekten_cok_2,
               "0" = "Yok",
               "1" = "Seyrek",
               "2" = "Cok")
dominantHCC$TumorDevHucre <- factor(dominantHCC$TumorDevHucre)

## Reordering dominantHCC$TumorDevHucre
dominantHCC$TumorDevHucre <- factor(dominantHCC$TumorDevHucre, levels=c("Yok", "Seyrek", "Cok"))

## Recoding dominantHCC$nekroz_yok_var_yok_0_percent_5_e_kadar_1_percent_5_ten_cok_2 into dominantHCC$Nekroz
dominantHCC$Nekroz <- recode(dominantHCC$nekroz_yok_var_yok_0_percent_5_e_kadar_1_percent_5_ten_cok_2,
               "2" = "Yuzde5Cok",
               "0" = "Yok",
               "1" = "Yuzde5Az")
dominantHCC$Nekroz <- factor(dominantHCC$Nekroz)


## Reordering dominantHCC$Nekroz
dominantHCC$Nekroz <- factor(dominantHCC$Nekroz, levels=c("Yok", "Yuzde5Az", "Yuzde5Cok"))


## Recoding dominantHCC$hyalen_cisimcikler_yok_0_var_1 into dominantHCC$HyalenCisimcikler
dominantHCC$HyalenCisimcikler <- recode(dominantHCC$hyalen_cisimcikler_yok_0_var_1,
               "0" = "Yok",
               "1" = "Var")
dominantHCC$HyalenCisimcikler <- factor(dominantHCC$HyalenCisimcikler)

## Reordering dominantHCC$HyalenCisimcikler
dominantHCC$HyalenCisimcikler <- factor(dominantHCC$HyalenCisimcikler, levels=c("Yok", "Var"))

```



```{r define Outcome}
## Recoding dominantHCC$ex_1_alive_2 into dominantHCC$Outcome
dominantHCC$Outcome1 <- recode(dominantHCC$ex_1_alive_2,
               "1" = "Dead",
               "2" = "Alive")
dominantHCC$Outcome1 <- factor(dominantHCC$Outcome1)


## Reordering dominantHCC$Outcome1
dominantHCC$Outcome1 <- factor(dominantHCC$Outcome1, levels=c("Alive", "Dead"))


## Numeric Outcome

## Recoding dominantHCC$ex_1_alive_2 into dominantHCC$Outcome
dominantHCC$Outcome <- recode(dominantHCC$ex_1_alive_2,
               "2" = "0")
dominantHCC$Outcome <- as.numeric(dominantHCC$Outcome)

# table(dominantHCC$Outcome1, dominantHCC$ex_1_alive_2)
# table(dominantHCC$Outcome, dominantHCC$ex_1_alive_2)
# table(dominantHCC$Outcome, dominantHCC$Outcome1)

```



```{r define overall survival time}

dominantHCC$istek_tarihi <- as.Date(dominantHCC$istek_tarihi)

dominantHCC$int <- lubridate::interval(
  lubridate::ymd(dominantHCC$istek_tarihi),
  lubridate::ymd(dominantHCC$obs_kontrol_tarihim)
  )
dominantHCC$OverallTime <- lubridate::time_length(dominantHCC$int, "month")
dominantHCC$OverallTime <- round(dominantHCC$OverallTime, digits = 1)


```






```{r select columns}

dominantHCC <- dominantHCC %>% 
  select(merkez,
         rapor_yil,
         rapor_no,
         protokol_no,
         yas,
         cinsiyet,
         bxTipi,
         KaracigerHastaligi,
         insidental,
         AFP,
         CEA,
         CA_19_9,
         istek_tarihi,
         nux_yada_met_varsa_tarihi,
         son_hastane_vizit_tarihi,
         Outcome1,
         Outcome,
         OverallTime,
         Fibrozis,
         PNI,
         CerrahiSinir,
         OdakSayisi,
         makroVI,
         mikroVI,
         Stage_pT,
         DominantNodulYerlesim,
         TumorCap_cm,
         TumorTipi,
         KonvansiyonelPercent,
         SteatoHepPercent,
         ClearPercent,
         SarkomatoidPercent,
         grade,
         nukleerPleomorfizm,
         NukleolBelirginligi,
         Mitoz10BBA,
         BPincetrabekuler,
         BuyumePaterniMakrotrabekuler,
         BuyumePaterniAsiner,
         BuyumePaterniSolid,
         intratumoralInflamasyon,
         TumorDevHucre,
         Nekroz,
         HyalenCisimcikler
         )
```



## Descriptive Statistics

### Yaş


```{r Yas Descriptives, layout="l-body-outset"}
jmv::descriptives(
    data = dominantHCC,
    vars = yas,
    hist = TRUE,
    dens = TRUE,
    box = TRUE,
    violin = TRUE,
    dot = TRUE,
    missing = FALSE,
    mode = TRUE,
    sd = TRUE,
    sw = TRUE)
```


### Cinsiyet


```{r bx tipi cinsiyet}
dominantHCC %>% 
  janitor::tabyl(cinsiyet) %>%
  adorn_pct_formatting(rounding = 'half up', digits = 1) %>%
  knitr::kable()
```



### Bx Tipi


```{r bx tipi descriptives}
dominantHCC %>% 
  janitor::tabyl(bxTipi) %>%
  adorn_pct_formatting(rounding = 'half up', digits = 1) %>%
  knitr::kable()
```



### Altta yatan karaciğer hastalığı


```{r KaracigerHastaligi}
dominantHCC %>% 
  janitor::tabyl(KaracigerHastaligi) %>%
  adorn_pct_formatting(rounding = 'half up', digits = 1) %>%
  knitr::kable()
```




### İnsidental


```{r insidental}
dominantHCC %>% 
  janitor::tabyl(insidental) %>%
  adorn_pct_formatting(rounding = 'half up', digits = 1) %>%
  knitr::kable()
```



### AFP


```{r AFP}
dominantHCC %>% 
  janitor::tabyl(AFP) %>%
  adorn_pct_formatting(rounding = 'half up', digits = 1) %>%
  knitr::kable()
```


### CEA


```{r CEA}
dominantHCC %>% 
  janitor::tabyl(CEA) %>%
  adorn_pct_formatting(rounding = 'half up', digits = 1) %>%
  knitr::kable()
```


### Fibrozis


```{r Fibrozis}
dominantHCC %>% 
  janitor::tabyl(Fibrozis) %>%
  adorn_pct_formatting(rounding = 'half up', digits = 1) %>%
  knitr::kable()
```



### PNI


```{r PNI}
dominantHCC %>% 
  janitor::tabyl(PNI) %>%
  adorn_pct_formatting(rounding = 'half up', digits = 1) %>%
  knitr::kable()
```


### Cerrahi Sınır


```{r CerrahiSinir}
dominantHCC %>% 
  janitor::tabyl(CerrahiSinir) %>%
  adorn_pct_formatting(rounding = 'half up', digits = 1) %>%
  knitr::kable()
```



### Odak Sayisi


```{r Odak Sayisi, layout="l-body-outset"}
jmv::descriptives(
    data = dominantHCC,
    vars = OdakSayisi,
    hist = TRUE,
    dens = TRUE,
    box = TRUE,
    violin = TRUE,
    dot = TRUE,
    missing = FALSE,
    mode = TRUE,
    sd = TRUE,
    sw = TRUE)
```


### Makro VI


```{r makroVI}
dominantHCC %>% 
  janitor::tabyl(makroVI) %>%
  adorn_pct_formatting(rounding = 'half up', digits = 1) %>%
  knitr::kable()
```


### Mikro VI


```{r mikroVI}
dominantHCC %>% 
  janitor::tabyl(mikroVI) %>%
  adorn_pct_formatting(rounding = 'half up', digits = 1) %>%
  knitr::kable()
```



### Stage pT


```{r Stage_pT}
dominantHCC %>% 
  janitor::tabyl(Stage_pT) %>%
  adorn_pct_formatting(rounding = 'half up', digits = 1) %>%
  knitr::kable()
```



### Dominant Nodül Yerleşim


```{r DominantNodulYerlesim}
dominantHCC %>% 
  janitor::tabyl(DominantNodulYerlesim) %>%
  adorn_pct_formatting(rounding = 'half up', digits = 1) %>%
  knitr::kable()
```


### Tümör Çapı (cm)


```{r TumorCap_cm, layout="l-body-outset"}
jmv::descriptives(
    data = dominantHCC,
    vars = TumorCap_cm,
    hist = TRUE,
    dens = TRUE,
    box = TRUE,
    violin = TRUE,
    dot = TRUE,
    missing = FALSE,
    mode = TRUE,
    sd = TRUE,
    sw = TRUE)
```



### Tümör Tipi


```{r TumorTipi}
dominantHCC %>% 
  janitor::tabyl(TumorTipi) %>%
  adorn_pct_formatting(rounding = 'half up', digits = 1) %>%
  knitr::kable()
```


### Konvansiyonel Yüzde


```{r KonvansiyonelPercent, layout="l-body-outset"}
jmv::descriptives(
    data = dominantHCC,
    vars = KonvansiyonelPercent,
    hist = TRUE,
    dens = TRUE,
    box = TRUE,
    violin = TRUE,
    dot = TRUE,
    missing = FALSE,
    mode = TRUE,
    sd = TRUE,
    sw = TRUE)
```









### SteatoHepPercent


```{r SteatoHepPercent, layout="l-body-outset"}
jmv::descriptives(
    data = dominantHCC,
    vars = SteatoHepPercent,
    hist = TRUE,
    dens = TRUE,
    box = TRUE,
    violin = TRUE,
    dot = TRUE,
    missing = FALSE,
    mode = TRUE,
    sd = TRUE,
    sw = TRUE)
```




### ClearPercent


```{r ClearPercent, layout="l-body-outset"}
jmv::descriptives(
    data = dominantHCC,
    vars = ClearPercent,
    hist = TRUE,
    dens = TRUE,
    box = TRUE,
    violin = TRUE,
    dot = TRUE,
    missing = FALSE,
    mode = TRUE,
    sd = TRUE,
    sw = TRUE)
```



### SarkomatoidPercent



```{r SarkomatoidPercent, layout="l-body-outset"}
jmv::descriptives(
    data = dominantHCC,
    vars = SarkomatoidPercent,
    hist = TRUE,
    dens = TRUE,
    box = TRUE,
    violin = TRUE,
    dot = TRUE,
    missing = FALSE,
    mode = TRUE,
    sd = TRUE,
    sw = TRUE)
```




### grade


```{r grade}
dominantHCC %>% 
  janitor::tabyl(grade) %>%
  adorn_pct_formatting(rounding = 'half up', digits = 1) %>%
  knitr::kable()
```





### nukleerPleomorfizm 

```{r nukleerPleomorfizm}
dominantHCC %>% 
  janitor::tabyl(nukleerPleomorfizm) %>%
  adorn_pct_formatting(rounding = 'half up', digits = 1) %>%
  knitr::kable()
```





### NukleolBelirginligi


```{r NukleolBelirginligi}
dominantHCC %>% 
  janitor::tabyl(NukleolBelirginligi) %>%
  adorn_pct_formatting(rounding = 'half up', digits = 1) %>%
  knitr::kable()
```




### Mitoz10BBA


```{r Mitoz10BBA, layout="l-body-outset"}
jmv::descriptives(
    data = dominantHCC,
    vars = Mitoz10BBA,
    hist = TRUE,
    dens = TRUE,
    box = TRUE,
    violin = TRUE,
    dot = TRUE,
    missing = FALSE,
    mode = TRUE,
    sd = TRUE,
    sw = TRUE)
```




### Büyüme Paterni İnce Trabeküler


```{r BPincetrabekuler, layout="l-body-outset"}
jmv::descriptives(
    data = dominantHCC,
    vars = BPincetrabekuler,
    hist = TRUE,
    dens = TRUE,
    box = TRUE,
    violin = TRUE,
    dot = TRUE,
    missing = FALSE,
    mode = TRUE,
    sd = TRUE,
    sw = TRUE)
```




### BuyumePaterniMakrotrabekuler


```{r BuyumePaterniMakrotrabekuler, layout="l-body-outset"}
jmv::descriptives(
    data = dominantHCC,
    vars = BuyumePaterniMakrotrabekuler,
    hist = TRUE,
    dens = TRUE,
    box = TRUE,
    violin = TRUE,
    dot = TRUE,
    missing = FALSE,
    mode = TRUE,
    sd = TRUE,
    sw = TRUE)
```





### BuyumePaterniAsiner



```{r BuyumePaterniAsiner, layout="l-body-outset"}
jmv::descriptives(
    data = dominantHCC,
    vars = BuyumePaterniAsiner,
    hist = TRUE,
    dens = TRUE,
    box = TRUE,
    violin = TRUE,
    dot = TRUE,
    missing = FALSE,
    mode = TRUE,
    sd = TRUE,
    sw = TRUE)
```




### BuyumePaterniSolid



```{r BuyumePaterniSolid, layout="l-body-outset"}
jmv::descriptives(
    data = dominantHCC,
    vars = BuyumePaterniSolid,
    hist = TRUE,
    dens = TRUE,
    box = TRUE,
    violin = TRUE,
    dot = TRUE,
    missing = FALSE,
    mode = TRUE,
    sd = TRUE,
    sw = TRUE)
```





### intratumoralInflamasyon


```{r intratumoralInflamasyon}
dominantHCC %>% 
  janitor::tabyl(intratumoralInflamasyon) %>%
  adorn_pct_formatting(rounding = 'half up', digits = 1) %>%
  knitr::kable()
```





### TumorDevHucre


```{r TumorDevHucre}
dominantHCC %>% 
  janitor::tabyl(TumorDevHucre) %>%
  adorn_pct_formatting(rounding = 'half up', digits = 1) %>%
  knitr::kable()
```






### Nekroz


```{r Nekroz}
dominantHCC %>% 
  janitor::tabyl(Nekroz) %>%
  adorn_pct_formatting(rounding = 'half up', digits = 1) %>%
  knitr::kable()
```






### HyalenCisimcikler


```{r HyalenCisimcikler}
dominantHCC %>% 
  janitor::tabyl(HyalenCisimcikler) %>%
  adorn_pct_formatting(rounding = 'half up', digits = 1) %>%
  knitr::kable()
```



\pagebreak


## Correlation Analysis


```{r}
# https://neuropsychology.github.io/psycho.R/2018/05/20/correlation.html
```



```{r eval=FALSE, include=FALSE}
gg <- ggplot(masco_pannet,
             aes(x = yogunluk2, y = yayginlik2)
             ) +
    geom_point() +
    geom_count() +
    geom_smooth(method="lm", se = TRUE)
plot(gg)
```



```{r eval=FALSE, include=FALSE}
gg <- ggplot(masco_pannet,
             aes(x = mitosis, y = Ki67)
             ) +
    geom_point() +
    geom_count() +
    geom_smooth(method="lm", se = TRUE)
plot(gg)
```



```{r}
cor <- dominantHCC  %>%
    select(
      yas,
      cinsiyet,
      bxTipi,
      KaracigerHastaligi,
      insidental,
      AFP,
      CEA,
      CA_19_9,
      Fibrozis,
      PNI,
      CerrahiSinir,
      OdakSayisi,
      makroVI,
      mikroVI,
      Stage_pT,
      DominantNodulYerlesim,
      TumorCap_cm,
      TumorTipi,
      KonvansiyonelPercent,
      SteatoHepPercent,
      ClearPercent,
      SarkomatoidPercent,
      grade,
      nukleerPleomorfizm,
      NukleolBelirginligi,
      Mitoz10BBA,
      BPincetrabekuler,
      BuyumePaterniMakrotrabekuler,
      BuyumePaterniAsiner,
      BuyumePaterniSolid,
      intratumoralInflamasyon,
      TumorDevHucre,
      Nekroz,
      HyalenCisimcikler
    ) %>%
  psycho::correlation(
            # method = "pearson"
            method = "spearman"
            # method = "kendall"
              )
```


---

```{r eval=FALSE, include=FALSE, results="asis"}
cor %>%
    report::to_values()
```

---

\newpage
\blandscape


```{r}
summary(cor) %>% 
  knitr::kable(format = "latex") %>% 
  kableExtra::kable_styling(latex_options="scale_down")


```


\pagebreak

```{r}
plot(cor)
```


\elandscape

\newpage


```{r save correlation result, results='asis'}
write(
capture.output(
print(cor)
),
"correlation.txt")
paste0(rownames(file.info("correlation.txt")), " : ", file.info("correlation.txt")$ctime)
```

saved report after analysis to `correlation.txt`.






\pagebreak



## Survival Analysis


```{r}
km <- with(dominantHCC, survival::Surv(OverallTime, Outcome))
# head(km,80)
# plot(km)
```


### Yaş

```{r Yas Survival Analysis dominantHCC}
explanatory_yas <-   c("yas")
dependent_yas <-  "Surv(OverallTime, Outcome)"

dominantHCC %>%
  finalfit::finalfit(dependent_yas, explanatory_yas) -> tdominantHCC_yas


knitr::kable(tdominantHCC_yas, row.names=FALSE, align=c("l", "l", "r", "r", "r", "r"))
```

\pagebreak


### cinsiyet


```{r cinsiyet Survival Analysis dominantHCC}
explanatory_cinsiyet <-   c("cinsiyet")
dependent_cinsiyet <-  "Surv(OverallTime, Outcome)"

dominantHCC %>%
  finalfit::finalfit(dependent_cinsiyet, explanatory_cinsiyet) -> tdominantHCC_cinsiyet


knitr::kable(tdominantHCC_cinsiyet, row.names=FALSE, align=c("l", "l", "r", "r", "r", "r"))
```





```{r Kaplan-Meier dominantHCC cinsiyet}
explanatoryKM_dominantHCC_cinsiyet <-  c("cinsiyet")
dependentKM_dominantHCC_cinsiyet <-  "Surv(OverallTime, Outcome)"
dominantHCC %>%
  finalfit::surv_plot(dependentKM_dominantHCC_cinsiyet, explanatoryKM_dominantHCC_cinsiyet, 
  xlab="Time (months)", pval=TRUE, legend = "none")
```



```{r cinsiyet survival dominantHCC}
km_fit_dominantHCC_cinsiyet <- survival::survfit(survival::Surv(OverallTime, Outcome) ~ cinsiyet, data = dominantHCC)
km_fit_dominantHCC_cinsiyet
```




```{r cinsiyet 1-3-5-yr survival dominantHCC}
summary(km_fit_dominantHCC_cinsiyet, times = c(12,36,60))
```






\pagebreak



### bxTipi


```{r bxTipi Survival Analysis dominantHCC}
explanatory_bxTipi <-   c("bxTipi")
dependent_bxTipi <-  "Surv(OverallTime, Outcome)"

dominantHCC %>%
  finalfit::finalfit(dependent_bxTipi, explanatory_bxTipi) -> tdominantHCC_bxTipi


knitr::kable(tdominantHCC_bxTipi, row.names=FALSE, align=c("l", "l", "r", "r", "r", "r"))
```


```{r Kaplan-Meier dominantHCC bxTipi}
explanatoryKM_dominantHCC_bxTipi <-  c("bxTipi")
dependentKM_dominantHCC_bxTipi <-  "Surv(OverallTime, Outcome)"
dominantHCC %>%
  finalfit::surv_plot(dependentKM_dominantHCC_bxTipi, explanatoryKM_dominantHCC_bxTipi, 
  xlab="Time (months)", pval=TRUE, legend = "none")
```



```{r bxTipi survival dominantHCC}
km_fit_dominantHCC_bxTipi <- survival::survfit(survival::Surv(OverallTime, Outcome) ~ bxTipi, data = dominantHCC)
km_fit_dominantHCC_bxTipi
```




```{r 1-3-5-yr survival dominantHCC bxTipi}
summary(km_fit_dominantHCC_bxTipi, times = c(12,36,60))
```





\pagebreak


### KaracigerHastaligi

```{r KaracigerHastaligi Survival Analysis dominantHCC}
explanatory_KaracigerHastaligi <-   c("KaracigerHastaligi")
dependent_KaracigerHastaligi <-  "Surv(OverallTime, Outcome)"

dominantHCC %>%
  finalfit::finalfit(dependent_KaracigerHastaligi, explanatory_KaracigerHastaligi) -> tdominantHCC_KaracigerHastaligi


knitr::kable(tdominantHCC_KaracigerHastaligi, row.names=FALSE, align=c("l", "l", "r", "r", "r", "r"))
```


```{r KaracigerHastaligi Kaplan-Meier dominantHCC}
explanatoryKM_dominantHCC_KaracigerHastaligi <-  c("KaracigerHastaligi")
dependentKM_dominantHCC_KaracigerHastaligi <-  "Surv(OverallTime, Outcome)"
dominantHCC %>%
  finalfit::surv_plot(dependentKM_dominantHCC_KaracigerHastaligi, explanatoryKM_dominantHCC_KaracigerHastaligi, 
  xlab="Time (months)", pval=TRUE, legend = "none")
```



```{r survival dominantHCC KaracigerHastaligi}
km_fit_dominantHCC_KaracigerHastaligi <- survival::survfit(survival::Surv(OverallTime, Outcome) ~ KaracigerHastaligi, data = dominantHCC)
km_fit_dominantHCC_KaracigerHastaligi
```




```{r 1-3-5-yr survival dominantHCC KaracigerHastaligi}
summary(km_fit_dominantHCC_KaracigerHastaligi, times = c(12,36,60))
```




\pagebreak



### insidental

```{r insidental Survival Analysis dominantHCC}
explanatory_insidental <-   c("insidental")
dependent_insidental <-  "Surv(OverallTime, Outcome)"

dominantHCC %>%
  finalfit::finalfit(dependent_insidental, explanatory_insidental) -> tdominantHCC_insidental


knitr::kable(tdominantHCC_insidental, row.names=FALSE, align=c("l", "l", "r", "r", "r", "r"))
```


```{r insidental Kaplan-Meier dominantHCC}
explanatoryKM_dominantHCC_insidental <-  c("insidental")
dependentKM_dominantHCC_insidental <-  "Surv(OverallTime, Outcome)"
dominantHCC %>%
  finalfit::surv_plot(dependentKM_dominantHCC_insidental, explanatoryKM_dominantHCC_insidental, 
  xlab="Time (months)", pval=TRUE, legend = "none")
```



```{r survival dominantHCC insidental}
km_fit_dominantHCC_insidental <- survival::survfit(survival::Surv(OverallTime, Outcome) ~ insidental, data = dominantHCC)
km_fit_dominantHCC_insidental
```




```{r 1-3-5-yr survival dominantHCC insidental}
summary(km_fit_dominantHCC_insidental, times = c(12,36,60))
```






\pagebreak


### AFP

```{r AFP Survival Analysis dominantHCC}
explanatory_AFP <-   c("AFP")
dependent_AFP <-  "Surv(OverallTime, Outcome)"

dominantHCC %>%
  finalfit::finalfit(dependent_AFP, explanatory_AFP) -> tdominantHCC_AFP


knitr::kable(tdominantHCC_AFP, row.names=FALSE, align=c("l", "l", "r", "r", "r", "r"))
```



```{r AFP Kaplan-Meier dominantHCC}
explanatoryKM_dominantHCC_AFP <-  c("AFP")
dependentKM_dominantHCC_AFP <-  "Surv(OverallTime, Outcome)"
dominantHCC %>%
  finalfit::surv_plot(dependentKM_dominantHCC_AFP, explanatoryKM_dominantHCC_AFP, 
  xlab="Time (months)", pval=TRUE, legend = "none")
```



```{r survival dominantHCC AFP}
km_fit_dominantHCC_AFP <- survival::survfit(survival::Surv(OverallTime, Outcome) ~ AFP, data = dominantHCC)
km_fit_dominantHCC_AFP
```




```{r 1-3-5-yr survival dominantHCC AFP}
summary(km_fit_dominantHCC_AFP, times = c(12,36,60))
```





\pagebreak


### CEA

```{r CEA Survival Analysis dominantHCC}
explanatory_CEA <-   c("CEA")
dependent_CEA <-  "Surv(OverallTime, Outcome)"

dominantHCC %>%
  finalfit::finalfit(dependent_CEA, explanatory_CEA) -> tdominantHCC_CEA


knitr::kable(tdominantHCC_CEA, row.names=FALSE, align=c("l", "l", "r", "r", "r", "r"))
```



```{r CEA Kaplan-Meier dominantHCC}
explanatoryKM_dominantHCC_CEA <-  c("CEA")
dependentKM_dominantHCC_CEA <-  "Surv(OverallTime, Outcome)"
dominantHCC %>%
  finalfit::surv_plot(dependentKM_dominantHCC_CEA, explanatoryKM_dominantHCC_CEA, 
  xlab="Time (months)", pval=TRUE, legend = "none")
```



```{r CEA survival dominantHCC}
km_fit_dominantHCC_CEA <- survival::survfit(survival::Surv(OverallTime, Outcome) ~ CEA, data = dominantHCC)
km_fit_dominantHCC_CEA
```




```{r CEA 1-3-5-yr survival dominantHCC}
summary(km_fit_dominantHCC_CEA, times = c(12,36,60))
```




\pagebreak



### CA_19_9

```{r CA_19_9 Survival Analysis dominantHCC}
explanatory_CA_19_9 <-   c("CA_19_9")
dependent_CA_19_9 <-  "Surv(OverallTime, Outcome)"

dominantHCC %>%
  finalfit::finalfit(dependent_CA_19_9, explanatory_CA_19_9) -> tdominantHCC_CA_19_9


knitr::kable(tdominantHCC_CA_19_9, row.names=FALSE, align=c("l", "l", "r", "r", "r", "r"))
```




```{r CA_19_9 Kaplan-Meier dominantHCC}
explanatoryKM_dominantHCC_CA_19_9 <-  c("CA_19_9")
dependentKM_dominantHCC_CA_19_9 <-  "Surv(OverallTime, Outcome)"
dominantHCC %>%
  finalfit::surv_plot(dependentKM_dominantHCC_CA_19_9, explanatoryKM_dominantHCC_CA_19_9, 
  xlab="Time (months)", pval=TRUE, legend = "none")
```



```{r CA_19_9 survival dominantHCC}
km_fit_dominantHCC_CA_19_9 <- survival::survfit(survival::Surv(OverallTime, Outcome) ~ CA_19_9, data = dominantHCC)
km_fit_dominantHCC_CA_19_9
```




```{r CA_19_9 1-3-5-yr survival dominantHCC}
summary(km_fit_dominantHCC_CA_19_9, times = c(12,36,60))
```





\pagebreak


### Fibrozis

```{r Fibrozis Survival Analysis dominantHCC}
explanatory_Fibrozis <-   c("Fibrozis")
dependent_Fibrozis <-  "Surv(OverallTime, Outcome)"

dominantHCC %>%
  finalfit::finalfit(dependent_Fibrozis, explanatory_Fibrozis) -> tdominantHCC_Fibrozis


knitr::kable(tdominantHCC_Fibrozis, row.names=FALSE, align=c("l", "l", "r", "r", "r", "r"))
```


```{r Fibrozis Kaplan-Meier dominantHCC}
explanatoryKM_dominantHCC_Fibrozis <-  c("Fibrozis")
dependentKM_dominantHCC_Fibrozis <-  "Surv(OverallTime, Outcome)"
dominantHCC %>%
  finalfit::surv_plot(dependentKM_dominantHCC_Fibrozis, explanatoryKM_dominantHCC_Fibrozis, 
  xlab="Time (months)", pval=TRUE, legend = "none")
```



```{r Fibrozis survival dominantHCC}
km_fit_dominantHCC_Fibrozis <- survival::survfit(survival::Surv(OverallTime, Outcome) ~ Fibrozis, data = dominantHCC)
km_fit_dominantHCC_Fibrozis
```




```{r Fibrozis 1-3-5-yr survival dominantHCC}
summary(km_fit_dominantHCC_Fibrozis, times = c(12,36,60))
```






\pagebreak


### PNI


```{r PNI Survival Analysis dominantHCC}
explanatory_PNI <- c("PNI")
dependent_PNI <-  "Surv(OverallTime, Outcome)"

dominantHCC %>%
  finalfit::finalfit(dependent_PNI, explanatory_PNI) -> tdominantHCC_PNI


knitr::kable(tdominantHCC_PNI, row.names=FALSE, align=c("l", "l", "r", "r", "r", "r"))
```


```{r PNI Kaplan-Meier dominantHCC}
explanatoryKM_dominantHCC_PNI <-  c("PNI")
dependentKM_dominantHCC_PNI <-  "Surv(OverallTime, Outcome)"
dominantHCC %>%
  finalfit::surv_plot(dependentKM_dominantHCC_PNI, explanatoryKM_dominantHCC_PNI, 
  xlab="Time (months)", pval=TRUE, legend = "none")
```



```{r PNI survival dominantHCC}
km_fit_dominantHCC_PNI <- survival::survfit(survival::Surv(OverallTime, Outcome) ~ PNI, data = dominantHCC)
km_fit_dominantHCC_PNI
```




```{r PNI 1-3-5-yr survival dominantHCC}
summary(km_fit_dominantHCC_PNI, times = c(12,36,60))
```




\pagebreak



### CerrahiSinir

```{r CerrahiSinir Survival Analysis dominantHCC}
explanatory_CerrahiSinir <-   c("CerrahiSinir")
dependent_CerrahiSinir <-  "Surv(OverallTime, Outcome)"

dominantHCC %>%
  finalfit::finalfit(dependent_CerrahiSinir, explanatory_CerrahiSinir) -> tdominantHCC_CerrahiSinir


knitr::kable(tdominantHCC_CerrahiSinir, row.names=FALSE, align=c("l", "l", "r", "r", "r", "r"))
```


```{r CerrahiSinir Kaplan-Meier dominantHCC}
explanatoryKM_dominantHCC_CerrahiSinir <-  c("CerrahiSinir")
dependentKM_dominantHCC_CerrahiSinir <-  "Surv(OverallTime, Outcome)"
dominantHCC %>%
  finalfit::surv_plot(dependentKM_dominantHCC_CerrahiSinir, explanatoryKM_dominantHCC_CerrahiSinir, 
  xlab="Time (months)", pval=TRUE, legend = "none")
```



```{r CerrahiSinir survival dominantHCC}
km_fit_dominantHCC_CerrahiSinir <- survival::survfit(survival::Surv(OverallTime, Outcome) ~ CerrahiSinir, data = dominantHCC)
km_fit_dominantHCC_CerrahiSinir
```




```{r CerrahiSinir 1-3-5-yr survival dominantHCC}
summary(km_fit_dominantHCC_CerrahiSinir, times = c(12,36,60))
```



\pagebreak



### OdakSayisi

```{r OdakSayisi Survival Analysis dominantHCC}
explanatory_OdakSayisi <-   c("OdakSayisi")
dependent_OdakSayisi <-  "Surv(OverallTime, Outcome)"

dominantHCC %>%
  finalfit::finalfit(dependent_OdakSayisi, explanatory_OdakSayisi) -> tdominantHCC_OdakSayisi


knitr::kable(tdominantHCC_OdakSayisi, row.names=FALSE, align=c("l", "l", "r", "r", "r", "r"))
```




\pagebreak


### makroVI


```{r makroVI Survival Analysis dominantHCC}
explanatory_makroVI <-   c("makroVI")
dependent_makroVI <-  "Surv(OverallTime, Outcome)"

dominantHCC %>%
  finalfit::finalfit(dependent_makroVI, explanatory_makroVI) -> tdominantHCC_makroVI


knitr::kable(tdominantHCC_makroVI, row.names=FALSE, align=c("l", "l", "r", "r", "r", "r"))
```


```{r makroVI Kaplan-Meier dominantHCC}
explanatoryKM_dominantHCC_makroVI <-  c("makroVI")
dependentKM_dominantHCC_makroVI <-  "Surv(OverallTime, Outcome)"
dominantHCC %>%
  finalfit::surv_plot(dependentKM_dominantHCC_makroVI, explanatoryKM_dominantHCC_makroVI, 
  xlab="Time (months)", pval=TRUE, legend = "none")
```



```{r makroVI survival dominantHCC}
km_fit_dominantHCC_makroVI <- survival::survfit(survival::Surv(OverallTime, Outcome) ~ makroVI, data = dominantHCC)
km_fit_dominantHCC_makroVI
```




```{r makroVI 1-3-5-yr survival dominantHCC}
summary(km_fit_dominantHCC_makroVI, times = c(12,36,60))
```




\pagebreak


### mikroVI

```{r mikroVI Survival Analysis dominantHCC}
explanatory_mikroVI <-   c("mikroVI")
dependent_mikroVI <-  "Surv(OverallTime, Outcome)"

dominantHCC %>%
  finalfit::finalfit(dependent_mikroVI, explanatory_mikroVI) -> tdominantHCC_mikroVI


knitr::kable(tdominantHCC_mikroVI, row.names=FALSE, align=c("l", "l", "r", "r", "r", "r"))
```


```{r mikroVI Kaplan-Meier dominantHCC}
explanatoryKM_dominantHCC_mikroVI <-  c("mikroVI")
dependentKM_dominantHCC_mikroVI <-  "Surv(OverallTime, Outcome)"
dominantHCC %>%
  finalfit::surv_plot(dependentKM_dominantHCC_mikroVI, explanatoryKM_dominantHCC_mikroVI, 
  xlab="Time (months)", pval=TRUE, legend = "none")
```



```{r mikroVI survival dominantHCC}
km_fit_dominantHCC_mikroVI <- survival::survfit(survival::Surv(OverallTime, Outcome) ~ mikroVI, data = dominantHCC)
km_fit_dominantHCC_mikroVI
```




```{r mikroVI 1-3-5-yr survival dominantHCC}
summary(km_fit_dominantHCC_mikroVI, times = c(12,36,60))
```



\pagebreak



### Stage_pT

```{r Stage_pT Survival Analysis dominantHCC}
explanatory_Stage_pT <-   c("Stage_pT")
dependent_Stage_pT <-  "Surv(OverallTime, Outcome)"

dominantHCC %>%
  finalfit::finalfit(dependent_Stage_pT, explanatory_Stage_pT) -> tdominantHCC_Stage_pT


knitr::kable(tdominantHCC_Stage_pT, row.names=FALSE, align=c("l", "l", "r", "r", "r", "r"))
```


```{r Stage_pT Kaplan-Meier dominantHCC}
explanatoryKM_dominantHCC_Stage_pT <-  c("Stage_pT")
dependentKM_dominantHCC_Stage_pT <-  "Surv(OverallTime, Outcome)"
dominantHCC %>%
  finalfit::surv_plot(dependentKM_dominantHCC_Stage_pT, explanatoryKM_dominantHCC_Stage_pT, 
  xlab="Time (months)", pval=TRUE, legend = "none")
```



```{r Stage_pT survival dominantHCC}
km_fit_dominantHCC_Stage_pT <- survival::survfit(survival::Surv(OverallTime, Outcome) ~ Stage_pT, data = dominantHCC)
km_fit_dominantHCC_Stage_pT
```




```{r Stage_pT 1-3-5-yr survival dominantHCC}
summary(km_fit_dominantHCC_Stage_pT, times = c(12,36,60))
```



\pagebreak



### DominantNodulYerlesim

```{r DominantNodulYerlesim Survival Analysis dominantHCC}
explanatory_DominantNodulYerlesim <-   c("DominantNodulYerlesim")
dependent_DominantNodulYerlesim <-  "Surv(OverallTime, Outcome)"

dominantHCC %>%
  finalfit::finalfit(dependent_DominantNodulYerlesim, explanatory_DominantNodulYerlesim) -> tdominantHCC_DominantNodulYerlesim


knitr::kable(tdominantHCC_DominantNodulYerlesim, row.names=FALSE, align=c("l", "l", "r", "r", "r", "r"))
```


```{r DominantNodulYerlesim Kaplan-Meier dominantHCC}
explanatoryKM_dominantHCC_DominantNodulYerlesim <-  c("DominantNodulYerlesim")
dependentKM_dominantHCC_DominantNodulYerlesim <-  "Surv(OverallTime, Outcome)"
dominantHCC %>%
  finalfit::surv_plot(dependentKM_dominantHCC_DominantNodulYerlesim, explanatoryKM_dominantHCC_DominantNodulYerlesim, 
  xlab="Time (months)", pval=TRUE, legend = "none")
```



```{r DominantNodulYerlesim survival dominantHCC}
km_fit_dominantHCC_DominantNodulYerlesim <- survival::survfit(survival::Surv(OverallTime, Outcome) ~ DominantNodulYerlesim, data = dominantHCC)
km_fit_dominantHCC_DominantNodulYerlesim
```




```{r DominantNodulYerlesim 1-3-5-yr survival dominantHCC}
summary(km_fit_dominantHCC_DominantNodulYerlesim, times = c(12,36,60))
```




\pagebreak


### TumorCap_cm

```{r TumorCap_cm Survival Analysis dominantHCC}
explanatory_TumorCap_cm <-   c("TumorCap_cm")
dependent_TumorCap_cm <-  "Surv(OverallTime, Outcome)"

dominantHCC %>%
  finalfit::finalfit(dependent_TumorCap_cm, explanatory_TumorCap_cm) -> tdominantHCC_TumorCap_cm


knitr::kable(tdominantHCC_TumorCap_cm, row.names=FALSE, align=c("l", "l", "r", "r", "r", "r"))
```




\pagebreak


### TumorTipi

```{r TumorTipi Survival Analysis dominantHCC}
explanatory_TumorTipi <-   c("TumorTipi")
dependent_TumorTipi <-  "Surv(OverallTime, Outcome)"

dominantHCC %>%
  finalfit::finalfit(dependent_TumorTipi, explanatory_TumorTipi) -> tdominantHCC_TumorTipi


knitr::kable(tdominantHCC_TumorTipi, row.names=FALSE, align=c("l", "l", "r", "r", "r", "r"))
```


```{r TumorTipi Kaplan-Meier dominantHCC}
explanatoryKM_dominantHCC_TumorTipi <-  c("TumorTipi")
dependentKM_dominantHCC_TumorTipi <-  "Surv(OverallTime, Outcome)"
dominantHCC %>%
  finalfit::surv_plot(dependentKM_dominantHCC_TumorTipi, explanatoryKM_dominantHCC_TumorTipi, 
  xlab="Time (months)", pval=TRUE, legend = "none")
```



```{r TumorTipi survival dominantHCC}
km_fit_dominantHCC_TumorTipi <- survival::survfit(survival::Surv(OverallTime, Outcome) ~ TumorTipi, data = dominantHCC)
km_fit_dominantHCC_TumorTipi
```




```{r TumorTipi 1-3-5-yr survival dominantHCC}
summary(km_fit_dominantHCC_TumorTipi, times = c(12,36,60))
```



\pagebreak



### KonvansiyonelPercent

```{r KonvansiyonelPercent Survival Analysis dominantHCC}
explanatory_KonvansiyonelPercent <-   c("KonvansiyonelPercent")
dependent_KonvansiyonelPercent <-  "Surv(OverallTime, Outcome)"

dominantHCC %>%
  finalfit::finalfit(dependent_KonvansiyonelPercent, explanatory_KonvansiyonelPercent) -> tdominantHCC_KonvansiyonelPercent


knitr::kable(tdominantHCC_KonvansiyonelPercent, row.names=FALSE, align=c("l", "l", "r", "r", "r", "r"))
```



\pagebreak



### SteatoHepPercent

```{r SteatoHepPercent Survival Analysis dominantHCC}
explanatory_SteatoHepPercent <-   c("SteatoHepPercent")
dependent_SteatoHepPercent <-  "Surv(OverallTime, Outcome)"

dominantHCC %>%
  finalfit::finalfit(dependent_SteatoHepPercent, explanatory_SteatoHepPercent) -> tdominantHCC_SteatoHepPercent


knitr::kable(tdominantHCC_SteatoHepPercent, row.names=FALSE, align=c("l", "l", "r", "r", "r", "r"))
```




\pagebreak



### ClearPercent

```{r ClearPercent Survival Analysis dominantHCC}
explanatory_ClearPercent <-   c("ClearPercent")
dependent_ClearPercent <-  "Surv(OverallTime, Outcome)"

dominantHCC %>%
  finalfit::finalfit(dependent_ClearPercent, explanatory_ClearPercent) -> tdominantHCC_ClearPercent


knitr::kable(tdominantHCC_ClearPercent, row.names=FALSE, align=c("l", "l", "r", "r", "r", "r"))
```




\pagebreak


### SarkomatoidPercent

```{r SarkomatoidPercent Survival Analysis dominantHCC}
explanatory_SarkomatoidPercent <-   c("SarkomatoidPercent")
dependent_SarkomatoidPercent <-  "Surv(OverallTime, Outcome)"

dominantHCC %>%
  finalfit::finalfit(dependent_SarkomatoidPercent, explanatory_SarkomatoidPercent) -> tdominantHCC_SarkomatoidPercent


knitr::kable(tdominantHCC_SarkomatoidPercent, row.names=FALSE, align=c("l", "l", "r", "r", "r", "r"))
```



\pagebreak


### grade

```{r grade Survival Analysis dominantHCC}
explanatory_grade <-   c("grade")
dependent_grade <-  "Surv(OverallTime, Outcome)"

dominantHCC %>%
  finalfit::finalfit(dependent_grade, explanatory_grade) -> tdominantHCC_grade


knitr::kable(tdominantHCC_grade, row.names=FALSE, align=c("l", "l", "r", "r", "r", "r"))
```





```{r grade Kaplan-Meier dominantHCC}
explanatoryKM_dominantHCC_grade <-  c("grade")
dependentKM_dominantHCC_grade <-  "Surv(OverallTime, Outcome)"
dominantHCC %>%
  finalfit::surv_plot(dependentKM_dominantHCC_grade, explanatoryKM_dominantHCC_grade, 
  xlab="Time (months)", pval=TRUE, legend = "none")
```



```{r grade survival dominantHCC}
km_fit_dominantHCC_grade <- survival::survfit(survival::Surv(OverallTime, Outcome) ~ grade, data = dominantHCC)
km_fit_dominantHCC_grade
```




```{r grade 1-3-5-yr survival dominantHCC}
summary(km_fit_dominantHCC_grade, times = c(12,36,60))
```






### nukleerPleomorfizm

```{r nukleerPleomorfizm Survival Analysis dominantHCC}
explanatory_nukleerPleomorfizm <-   c("nukleerPleomorfizm")
dependent_nukleerPleomorfizm <-  "Surv(OverallTime, Outcome)"

dominantHCC %>%
  finalfit::finalfit(dependent_nukleerPleomorfizm, explanatory_nukleerPleomorfizm) -> tdominantHCC_nukleerPleomorfizm


knitr::kable(tdominantHCC_nukleerPleomorfizm, row.names=FALSE, align=c("l", "l", "r", "r", "r", "r"))
```



```{r nukleerPleomorfizm Kaplan-Meier dominantHCC}
explanatoryKM_dominantHCC_nukleerPleomorfizm <-  c("nukleerPleomorfizm")
dependentKM_dominantHCC_nukleerPleomorfizm <-  "Surv(OverallTime, Outcome)"
dominantHCC %>%
  finalfit::surv_plot(dependentKM_dominantHCC_nukleerPleomorfizm, explanatoryKM_dominantHCC_nukleerPleomorfizm, 
  xlab="Time (months)", pval=TRUE, legend = "none")
```



```{r nukleerPleomorfizm survival dominantHCC}
km_fit_dominantHCC_nukleerPleomorfizm <- survival::survfit(survival::Surv(OverallTime, Outcome) ~ nukleerPleomorfizm, data = dominantHCC)
km_fit_dominantHCC_nukleerPleomorfizm
```




```{r nukleerPleomorfizm 1-3-5-yr survival dominantHCC}
summary(km_fit_dominantHCC_nukleerPleomorfizm, times = c(12,36,60))
```




\pagebreak


### NukleolBelirginligi

```{r NukleolBelirginligi Survival Analysis dominantHCC}
explanatory_NukleolBelirginligi <-   c("NukleolBelirginligi")
dependent_NukleolBelirginligi <-  "Surv(OverallTime, Outcome)"

dominantHCC %>%
  finalfit::finalfit(dependent_NukleolBelirginligi, explanatory_NukleolBelirginligi) -> tdominantHCC_NukleolBelirginligi


knitr::kable(tdominantHCC_NukleolBelirginligi, row.names=FALSE, align=c("l", "l", "r", "r", "r", "r"))
```



```{r NukleolBelirginligi Kaplan-Meier dominantHCC}
explanatoryKM_dominantHCC_NukleolBelirginligi <-  c("NukleolBelirginligi")
dependentKM_dominantHCC_NukleolBelirginligi <-  "Surv(OverallTime, Outcome)"
dominantHCC %>%
  finalfit::surv_plot(dependentKM_dominantHCC_NukleolBelirginligi, explanatoryKM_dominantHCC_NukleolBelirginligi, 
  xlab="Time (months)", pval=TRUE, legend = "none")
```



```{r NukleolBelirginligi survival dominantHCC}
km_fit_dominantHCC_NukleolBelirginligi <- survival::survfit(survival::Surv(OverallTime, Outcome) ~ NukleolBelirginligi, data = dominantHCC)
km_fit_dominantHCC_NukleolBelirginligi
```




```{r 1-3-5-yr survival dominantHCC}
summary(km_fit_dominantHCC_NukleolBelirginligi, times = c(12,36,60))
```






### Mitoz10BBA


```{r Mitoz10BBA Survival Analysis dominantHCC}
explanatory_Mitoz10BBA <-   c("Mitoz10BBA")
dependent_Mitoz10BBA <-  "Surv(OverallTime, Outcome)"

dominantHCC %>%
  finalfit::finalfit(dependent_Mitoz10BBA, explanatory_Mitoz10BBA) -> tdominantHCC_Mitoz10BBA


knitr::kable(tdominantHCC_Mitoz10BBA, row.names=FALSE, align=c("l", "l", "r", "r", "r", "r"))
```





\pagebreak



### BPincetrabekuler

```{r BPincetrabekuler Survival Analysis dominantHCC}
explanatory_BPincetrabekuler <-   c("BPincetrabekuler")
dependent_BPincetrabekuler <-  "Surv(OverallTime, Outcome)"

dominantHCC %>%
  finalfit::finalfit(dependent_BPincetrabekuler, explanatory_BPincetrabekuler) -> tdominantHCC_BPincetrabekuler


knitr::kable(tdominantHCC_BPincetrabekuler, row.names=FALSE, align=c("l", "l", "r", "r", "r", "r"))
```







\pagebreak



### BuyumePaterniMakrotrabekuler

```{r BuyumePaterniMakrotrabekuler Survival Analysis dominantHCC}
explanatory_BuyumePaterniMakrotrabekuler <-   c("BuyumePaterniMakrotrabekuler")
dependent_BuyumePaterniMakrotrabekuler <-  "Surv(OverallTime, Outcome)"

dominantHCC %>%
  finalfit::finalfit(dependent_BuyumePaterniMakrotrabekuler, explanatory_BuyumePaterniMakrotrabekuler) -> tdominantHCC_BuyumePaterniMakrotrabekuler


knitr::kable(tdominantHCC_BuyumePaterniMakrotrabekuler, row.names=FALSE, align=c("l", "l", "r", "r", "r", "r"))
```




\pagebreak


### BuyumePaterniAsiner

```{r BuyumePaterniAsiner Survival Analysis dominantHCC}
explanatory_BuyumePaterniAsiner <-   c("BuyumePaterniAsiner")
dependent_BuyumePaterniAsiner <-  "Surv(OverallTime, Outcome)"

dominantHCC %>%
  finalfit::finalfit(dependent_BuyumePaterniAsiner, explanatory_BuyumePaterniAsiner) -> tdominantHCC_BuyumePaterniAsiner


knitr::kable(tdominantHCC_BuyumePaterniAsiner, row.names=FALSE, align=c("l", "l", "r", "r", "r", "r"))
```





### BuyumePaterniSolid

```{r BuyumePaterniSolid Survival Analysis dominantHCC}
explanatory_BuyumePaterniSolid <-   c("BuyumePaterniSolid")
dependent_BuyumePaterniSolid <-  "Surv(OverallTime, Outcome)"

dominantHCC %>%
  finalfit::finalfit(dependent_BuyumePaterniSolid, explanatory_BuyumePaterniSolid) -> tdominantHCC_BuyumePaterniSolid


knitr::kable(tdominantHCC_BuyumePaterniSolid, row.names=FALSE, align=c("l", "l", "r", "r", "r", "r"))
```



\pagebreak


### intratumoralInflamasyon

```{r intratumoralInflamasyon Survival Analysis dominantHCC}
explanatory_intratumoralInflamasyon <-   c("intratumoralInflamasyon")
dependent_intratumoralInflamasyon <-  "Surv(OverallTime, Outcome)"

dominantHCC %>%
  finalfit::finalfit(dependent_intratumoralInflamasyon, explanatory_intratumoralInflamasyon) -> tdominantHCC_intratumoralInflamasyon


knitr::kable(tdominantHCC_intratumoralInflamasyon, row.names=FALSE, align=c("l", "l", "r", "r", "r", "r"))
```



```{r intratumoralInflamasyon Kaplan-Meier dominantHCC}
explanatoryKM_dominantHCC_intratumoralInflamasyon <-  c("intratumoralInflamasyon")
dependentKM_dominantHCC_intratumoralInflamasyon <-  "Surv(OverallTime, Outcome)"
dominantHCC %>%
  finalfit::surv_plot(dependentKM_dominantHCC_intratumoralInflamasyon, explanatoryKM_dominantHCC_intratumoralInflamasyon, 
  xlab="Time (months)", pval=TRUE, legend = "none")
```



```{r intratumoralInflamasyon survival dominantHCC}
km_fit_dominantHCC_intratumoralInflamasyon <- survival::survfit(
  survival::Surv(OverallTime, Outcome) ~ intratumoralInflamasyon, 
                                                                data = dominantHCC)


km_fit_dominantHCC_intratumoralInflamasyon
```




```{r intratumoralInflamasyon 1-3-5-yr survival dominantHCC}
summary(km_fit_dominantHCC_intratumoralInflamasyon, times = c(12,36,60))
```





\pagebreak


### TumorDevHucre

```{r TumorDevHucre Survival Analysis dominantHCC}
explanatory_TumorDevHucre <-   c("TumorDevHucre")
dependent_TumorDevHucre <-  "Surv(OverallTime, Outcome)"

dominantHCC %>%
  finalfit::finalfit(dependent_TumorDevHucre, explanatory_TumorDevHucre) -> tdominantHCC_TumorDevHucre


knitr::kable(tdominantHCC_TumorDevHucre, row.names=FALSE, align=c("l", "l", "r", "r", "r", "r"))
```




```{r TumorDevHucre Kaplan-Meier dominantHCC}
explanatoryKM_dominantHCC_TumorDevHucre <-  c("TumorDevHucre")
dependentKM_dominantHCC_TumorDevHucre <-  "Surv(OverallTime, Outcome)"
dominantHCC %>%
  finalfit::surv_plot(dependentKM_dominantHCC_TumorDevHucre, explanatoryKM_dominantHCC_TumorDevHucre, 
  xlab="Time (months)", pval=TRUE, legend = "none")
```



```{r TumorDevHucre survival dominantHCC}
km_fit_dominantHCC_TumorDevHucre <- survival::survfit(survival::Surv(OverallTime, Outcome) ~ TumorDevHucre, data = dominantHCC)
km_fit_dominantHCC_TumorDevHucre
```




```{r TumorDevHucre 1-3-5-yr survival dominantHCC}
summary(km_fit_dominantHCC_TumorDevHucre, times = c(12,36,60))
```





\pagebreak


### Nekroz

```{r Nekroz Survival Analysis dominantHCC}
explanatory_Nekroz <-   c("Nekroz")
dependent_Nekroz <-  "Surv(OverallTime, Outcome)"

dominantHCC %>%
  finalfit::finalfit(dependent_Nekroz, explanatory_Nekroz) -> tdominantHCC_Nekroz


knitr::kable(tdominantHCC_Nekroz, row.names=FALSE, align=c("l", "l", "r", "r", "r", "r"))
```



```{r Nekroz Kaplan-Meier dominantHCC}
explanatoryKM_dominantHCC_Nekroz <-  c("Nekroz")
dependentKM_dominantHCC_Nekroz <-  "Surv(OverallTime, Outcome)"
dominantHCC %>%
  finalfit::surv_plot(dependentKM_dominantHCC_Nekroz, explanatoryKM_dominantHCC_Nekroz, 
  xlab="Time (months)", pval=TRUE, legend = "none")
```



```{r Nekroz survival dominantHCC}
km_fit_dominantHCC_Nekroz <- survival::survfit(survival::Surv(OverallTime, Outcome) ~ Nekroz, data = dominantHCC)
km_fit_dominantHCC_Nekroz
```




```{r Nekroz 1-3-5-yr survival dominantHCC}
summary(km_fit_dominantHCC_Nekroz, times = c(12,36,60))
```





\pagebreak


### HyalenCisimcikler


```{r HyalenCisimcikler Survival Analysis dominantHCC}
explanatory_HyalenCisimcikler <-   c("HyalenCisimcikler")
dependent_HyalenCisimcikler <-  "Surv(OverallTime, Outcome)"

dominantHCC %>%
  finalfit::finalfit(dependent_HyalenCisimcikler, explanatory_HyalenCisimcikler) -> tdominantHCC_HyalenCisimcikler


knitr::kable(tdominantHCC_HyalenCisimcikler, row.names=FALSE, align=c("l", "l", "r", "r", "r", "r"))
```




```{r HyalenCisimcikler Kaplan-Meier dominantHCC}
explanatoryKM_dominantHCC_HyalenCisimcikler <-  c("HyalenCisimcikler")
dependentKM_dominantHCC_HyalenCisimcikler <-  "Surv(OverallTime, Outcome)"
dominantHCC %>%
  finalfit::surv_plot(dependentKM_dominantHCC_HyalenCisimcikler, explanatoryKM_dominantHCC_HyalenCisimcikler, 
  xlab="Time (months)", pval=TRUE, legend = "none")
```



```{r survival dominantHCC}
km_fit_dominantHCC_HyalenCisimcikler <- survival::survfit(survival::Surv(OverallTime, Outcome) ~ HyalenCisimcikler, data = dominantHCC)
km_fit_dominantHCC_HyalenCisimcikler
```




```{r HyalenCisimcikler 1-3-5-yr survival dominantHCC}
summary(km_fit_dominantHCC_HyalenCisimcikler, times = c(12,36,60))
```




\pagebreak


## Multivariate Analysis


- **Univariate analizlerde çıkan sonuçlar anlamlı olmadığı için, çok değişkenli analiz yapılmadı.**


\pagebreak


# Makrotrabeküler

```
Macrotrabecular Hepatocellular Carcinoma An Aggressive Subtype of Hepatocellular Carcinoma
The American Journal of Surgical Pathology
doi: 10.1097/PAS.0000000000001289

```


```{r}

dominantHCC$BuyumePaterniMakrotrabekuler <- as.numeric(as.character(dominantHCC$BuyumePaterniMakrotrabekuler)
)

dominantHCC <- 
dominantHCC %>% 
  mutate(
    MakrotrabekulGr = case_when(
      BuyumePaterniMakrotrabekuler <=10 ~ "Pattern1",
      BuyumePaterniMakrotrabekuler >10 & BuyumePaterniMakrotrabekuler <30 ~ "Pattern2",
      BuyumePaterniMakrotrabekuler >=30 & BuyumePaterniMakrotrabekuler <50 ~ "Pattern3",
      BuyumePaterniMakrotrabekuler >= 50  ~ "Pattern4",
      TRUE ~ NA_character_
    )
  )

table(dominantHCC$BuyumePaterniMakrotrabekuler, dominantHCC$MakrotrabekulGr)

```




MakrotrabekulGr


```{r MakrotrabekulGr, warning=FALSE}


dominantHCC %>% 
  janitor::tabyl(MakrotrabekulGr) %>%
  adorn_pct_formatting(rounding = 'half up', digits = 1) %>%
  knitr::kable()

```



```{r}

dependent_makrotrabekul <- "MakrotrabekulGr"
explanatory_makrotrabekul1 <- c("yas",
                               "cinsiyet",
                               "bxTipi",
                               "KaracigerHastaligi",
                               "insidental",
                               "AFP",
                               "CEA",
                               "CA_19_9",
                               "Outcome1",
                               "Fibrozis",
                               "PNI",
                               "CerrahiSinir",
                               "OdakSayisi",
                               "makroVI",
                               "mikroVI",
                               "Stage_pT")

explanatory_makrotrabekul2 <- c("DominantNodulYerlesim",
                               "TumorCap_cm",
                               "TumorTipi",
                               "KonvansiyonelPercent",
                               "SteatoHepPercent",
                               "ClearPercent",
                               "SarkomatoidPercent",
                               "grade",
                               "nukleerPleomorfizm",
                               "NukleolBelirginligi",
                               "Mitoz10BBA",
                               "BPincetrabekuler",
                               "BuyumePaterniAsiner",
                               "BuyumePaterniSolid",
                               "intratumoralInflamasyon",
                               "TumorDevHucre",
                               "Nekroz",
                               "HyalenCisimcikler")
```


```{r crosstable MakrotrabekulGr1, message=FALSE, warning=FALSE, paged.print=TRUE}

dominantHCC %>%
  summary_factorlist(dependent_makrotrabekul, explanatory_makrotrabekul1,
  p = TRUE, add_dependent_label = TRUE) -> t_MakrotrabekulGr1

knitr::kable(t_MakrotrabekulGr1, row.names = FALSE, align = c("l", "l", "r", "r", "r"), format = "latex") %>% 
  kableExtra::kable_styling(latex_options="scale_down")
  
```

\pagebreak

```{r crosstable MakrotrabekulGr2, message=FALSE, warning=FALSE, paged.print=TRUE}


dominantHCC %>%
  summary_factorlist(dependent_makrotrabekul, explanatory_makrotrabekul2,
  p = TRUE, add_dependent_label = TRUE) -> t_MakrotrabekulGr2

knitr::kable(t_MakrotrabekulGr2, row.names = FALSE, align = c("l", "l", "r", "r", "r"), format = "latex") %>% 
  kableExtra::kable_styling(latex_options="scale_down")
  
```













\pagebreak

# Tek lezyon vs Dominant Nodül

**Tek lezyon olanların histomorfolojik özellikleri ile multiple lezyon olanların dominant özelliklerinin karşılaştırılması.**
**Eğer multiple olanlarda dominant lezyon primer ve diğerleri bundan gelişiyor ise, hangi özelliktekiler yayılıyor, hangi özelliktekiler yayılmıyor diye bakalım.**


# pT2  

**vi olan tek tm vs vi olmayan multiple tm**





















\pagebreak


```{r footer,  child='_footer.Rmd'}
```
